【裁判字號】    90,上易,750
【裁判日期】    900612
【裁判案由】    竊盜
【裁判全文】
臺灣高等法院臺南分院刑事判決              九十年度上易字第七五０號      Ｇ
      上  訴  人
      即  被  告  乙  ○  ○
右上訴人因竊盜案件，不服臺灣臺南地方法院九十年度訴字第二二０號中華民國九十
年三月二十日第一審判決（起訴案號：臺灣臺南地方法院檢察署九十年度偵字第一二
四八號），提起上訴，本院判決如左：
      主      文
原判決撤銷。
乙○○共同竊盜，處有期徒刑捌月。
扣案之鑰匙肆把沒收。
      事      實
乙○○曾於民國（下同）八十九年十一月間犯竊盜罪，經臺灣臺南地方法院，於同年
十二月二十九日判處有期徒刑五月，緩刑三年，甫於九十年一月二十六日確定，猶不
知悔改，復於緩刑期間另行起意，與邱凱隆（另案審理）共同意圖為自己不法之所有
，於九十年一月二十七日凌晨零時三十分許，各攜二把福特汽車廠牌之鑰匙，至臺南
市○區○○街某處，由其負責打開車門，邱凱隆負責啟動汽車電門，共同竊取丙○○
所有之車牌ＵＬ－三八四九號自小客車一輛，得手後駕駛該車至臺南縣左鎮鄉光和村
二十六號前「真享福」檳榔攤，準備竊取檳榔攤之財物時，為警當場查獲，並扣得該
自小客車一輛（業經發還丙○○），及其等所有供竊車所用之鑰匙四把。案經丙○○
訴由臺南縣警察局新化分局報請臺灣臺南地方法院檢察署檢察官偵查起訴。
      理      由
一、上訴人即被告乙○○右揭竊盜之犯罪事實，已迭據其先後在警訊及歷次偵審中供
    承不諱，核與共同被告邱凱隆在警訊中所供承：因其等需要一部車作為行竊之代
    步工具，是其等每人各準備二支福特汽車的車鑰匙，在臺南市市區尋找目標，於
    右揭時地選定該車號ＵＬ─三八四九號自小客車，由乙○○以其準備之車鑰匙打
    開該車門，由伊以準備之鑰匙打開該車之汽車電門，得手後載乙○○逃逸等語（
    見警卷第六至七頁），及被害人丙○○指述失竊之情節相符，並有被害人丙○○
    書立之贓物領據乙紙存卷足稽、及經警查獲供竊車使用之鑰匙四把扣案為憑。本
    件事證已臻明確，被告之犯行至堪認定，應予依法論科。
二、核被告所為係犯刑法第三百二十條第一項之竊盜罪，其與邱凱隆就該竊盜犯行之
    實施，彼此間互有犯意聯絡及行為分擔，應論以共同正犯。原審據予論罪科刑，
    固非無見。惟查被告並無後述攜帶兇器加重竊盜未遂之犯行，乃原判決併依連續
    犯予以論究，另對扣案之油壓剪、鐵撬、螺絲起子、及小型手電筒各乙支，亦併
    予宣告沒收，均尚有未當（詳如後述）。被告上訴意旨，指摘原判決量刑過重不
    當，為有理由，自應由本院將原判決予以撤銷改判。爰審酌被告正值青年，不知
    努力向上，竟欲貪圖非份利得，且甫因另案竊盜經法院給予緩刑自新機會，不到
    月餘光景復再犯本案，亦證其毫無悔過之情，及其犯罪之動機、目的、方法、犯
    後態度等一切情狀，改對其量處有期徒刑八月，以資懲儆。扣案之鑰匙四把，既
    經被告供承係其及共犯邱凱隆所有供竊盜所用之物，應依法併予宣告沒收。
三、公訴意旨另略以：被告乙○○復與邱凱隆於九十年一月二十七日凌晨二時十分許
    ，駕駛上開竊得之自小客車，至臺南縣左鎮鄉光和村二十六號前「真享福」檳榔
    攤，分持客觀上足供兇器使用之油壓剪、鐵撬、螺絲起子等物，破壞檳榔攤之鐵
    窗後並著手搜尋財物之際（毀損部分未經告訴），為檳榔攤負責人甲○○查覺，
    報警當場查獲致未得逞，並扣得邱凱隆所有供犯罪所用之油壓剪一支，乙○○所
    有供犯罪所用之鐵撬、螺絲起子各一支，因認被告此部分亦犯有刑法第三百二十
    一條二項、第一項第三款之加重竊盜未遂罪嫌云云。按犯罪事實應依證據認定之
    ，無證據不得推定其犯罪事實，刑事訴訟法第一百五十四條定有明文。次按刑法
    上之未遂犯，必須已手於犯罪行為之實行而不遂，始能成立，此觀刑法第二十
    五條第一項規定甚明，同法第三百二十一條之竊盜罪，為第三百二十條之加重條
    文，自係以竊取他人之物為其犯罪行為之實行，至該條第一項各款所列情形，不
    過為犯竊盜罪之加重條件，如僅著手於該項加重條件之行為而未著手搜取財物，
    仍不能繩以加重竊盜未遂罪責。公訴人認被告另犯有加重竊盜未遂罪嫌，無非係
    以被告之自白與同案被告邱凱隆之供述相符無訛，並據被害人甲○○指訴，及有
    扣押書乙紙在卷等由為論據。經查被告固不否認有於右揭時地，與同案被告邱凱
    隆分持油壓剪、鐵撬、螺絲起子等物破壞檳榔攤鐵窗之事實；然考其在警訊中供
    稱：「我們二人帶油壓剪乙支、螺絲起子乙支、鐵撬乙支等工具，由我們二人共
    同以油壓剪破壞該檳榔攤之鐵窗，已剪斷四根鐵條，正欲進入行竊財物，就被警
    方當場查獲」（見警卷第十、十一頁），在偵查中供稱：「剪斷鐵條四根，因為
    有狗在吠，我們就離開，適警方來就被抓走了」（見偵查卷第十二頁），及在本
    院供稱：「（你們把鐵窗破壞後，是否有進到甲○○的檳榔攤裡面？）沒有，我
    們把鐵窗剪斷還沒有進去就看到巡邏車來，我們就躲到車子裡面，警察就下來盤
    查了」（見本院九十年六月五日審理筆錄）等語；及同案被告邱凱隆在警訊中陳
    稱：「（警方查獲你和乙○○二人時，正在作何事？）正以油壓鐵剪破壞該檳榔
    站之鐵窗，已剪斷四根鐵條，正欲進入行竊該檳榔站內之財物，就被警方當場查
    獲」（見警卷第四、五頁）等語；再參諸被害人甲○○在警訊中指稱：「當時家
    中所飼養的狗叫得很凶，因此我便從樓上看發生什麼事，才發現有人在剪檳榔攤
    窗戶的鐵條，因竊賊有二人，我只有一個人，才向警方報案」、「沒有財物損失
    ，只有窗戶鐵條被竊嫌剪斷四根」（見警卷第三、四頁）等語，顯見被告為警查
    獲時，尚未進入該檳榔站內搜取財物。雖其與邱凱隆共同剪斷窗戶鐵條四根，已
    著手加重條件之行為，然竊盜罪之著手，乃在行為人開始搜取財物，被告於剪斷
    窗戶鐵條，正欲進入檳榔攤內行竊時即為警查獲，堪認其行為尚未達於竊盜罪之
    著手階段，揆之前開規定，尚難對其論以加重竊盜未遂罪嫌，此外復查無其他積
    極證據，足認其有公訴意旨所載加重竊盜未遂之犯行，其被訴此部分犯罪應屬不
    能證明。惟公訴人認與上開竊盜成罪部分，具有裁判上一罪之連續犯關係，依審
    判不可分之原則，爰不另於主文為無罪之諭知。又扣案之油壓剪、鐵撬、螺絲起
    子、及小型手電筒各一支，雖係被告及同案被告邱凱隆所有供欲行竊檳榔站之物
    ，然因被告所為尚不構成竊盜罪，自無併予宣告沒收之餘地，附此敘明。
四、據上論斷，應刑事訴訟法第三百六十九條第一項前段、第三百六十四條、第二百
    九十九條第一項前段，刑法第二十八條、第三百二十條第一項、第三十八條第一
    項第二款，罰金罰鍰提高標準條例第一條前段，判決如主文。
本案經檢察官李傳來到庭執行職務。
中    華    民    國      九十      年      六      月        十二      日
                                  臺灣高等法院臺南分院刑事第二庭
                                      審判長法官  游    明    仁
                                            法官  蘇    重    信
                                            法官  林    永    茂
右正本證明與原本無異。
不得上訴。
                                      法院書記官  楊    清    旺
中    華    民    國      九十      年      六      月       十三       日
附錄法條：
刑法第三百二十條第一項：意圖為自己或第三人不法之所有，而竊取他人之動產者，
為竊盜罪，處五年以下有期徒刑、拘役或五百元以下罰金
                        。


司法院資訊處製作；財團法人民間司法改革基金會備份。
